臺灣屏東地方法院刑事判決　　　　　　　100年度訴字第444號
公　訴　人　臺灣屏東地方法院檢察署檢察官
被　　　告　王俊權
上列被告因違反毒品危害防制條例案件，經檢察官提起公訴（10
0年度毒偵字第452號），被告就被訴事實為有罪之陳述，經合議
庭裁定由受命法官獨任進行簡式審判程序，判決如下：
    主  文
王俊權施用第一級毒品，累犯，處有期徒刑拾月。又施用第二級
毒品，累犯，處有期徒刑伍月。應執行有期徒刑壹年壹月。
    事實及理由
一、本院認定被告王俊權之犯罪事實、證據，除於事實部分補充
    ：被告在偵查犯罪之警察機關尚未發覺其施用第一、二級毒
    品犯罪前，即主動向警方供出其施用上開毒品犯行，並同意
    採尿送驗，而接受法院裁判，及證據部分增列被告於本院審
    理時之自白、本院公務電話紀錄1 紙外，餘均與檢察官起訴
    書之記載相同，茲引用之（如附件）。
二、查海洛因及甲基安非他命分別係毒品危害防制條例第2 條第
    2 項第1 款、第2 款所列之第一級、第二級毒品。核被告所
    為，係犯毒品危害防制條例第10條第1 項之施用第一級毒品
    罪及同條第2 項之施用第二級毒品罪。被告於施用毒品海洛
    因、甲基安非他命而持有各該毒品之低度行為，應分別為施
    用之高度行為所吸收，均不另論罪。被告所犯上開2 罪，犯
    意各別，行為互殊，應分論併罰。被告有如起訴書所載之論
    罪科刑資料，有臺灣高等法院被告前案紀錄表可按，是被告
    於徒刑之執行完畢後5 年內故意再犯本件有期徒刑以上之2
    罪，均為累犯，應分別加重其刑。又被告於上開施用毒品後
    ，在未有偵查犯罪職權之機關或公務員發覺其本件施用第一
    、二級毒品犯罪前，即向警方坦承上開施用毒品犯行並願裁
    受裁判乙節，業據被告供承在卷，並有偵查報告及本院公務
    電話記錄表1 紙附卷可按，其所為合於刑法第62條前段之自
    首要件，徵其尚有悔悟之心，且因而減省訴訟資源，爰依該
    條規定，均減輕其刑，並依法均先加後減之。爰審酌被告於
    觀察勒戒及強制戒治後，仍不知警惕，不思尋求正當之身心
    發展，竟再施用足以導致精神障礙、性格異常，甚至造成生
    命危險之毒品，戕害一己之身心健康，對社會治安可能之危
    害程度非微，惟念及其於犯罪後尚能坦承犯行，犯後態度尚
    可，及其高中畢業之智識程度等一切情狀，分別量處如主文
    所示之宣告刑，並定其應執行刑，以示懲儆。
據上論斷，應依刑事訴訟法第273 條之1 第1 項、第299 條第1
項前段、第310 條之2 、第454 條第2 項，毒品危害防制條例第
10條第1 項、第2 項，刑法第11條前段、第47條第1 項、第62條
前段、第51條第5 款，判決如主文。
本案經檢察官許英輝到庭執行職務。
中    華    民    國  100     年    5     月    12    日
                  刑事第四庭    法  官  蔡玉雪
以上正本證明與原本無異。
如不服本判決應於收受判決後10日內向本院提出上訴書狀，並應
敘述具體理由；其未敘述上訴理由者，應於上訴期間屆滿後20日
內向本院補提理由書（均須按他造當事人之人數附繕本）「切勿
逕送上級法院」。
中    華    民    國  100     年    5     月    12    日
                                書記官  黃麗燕
附錄論罪科刑法條：
毒品危害防制條例第10條
施用第一級毒品者，處6月以上5年以下有期徒刑。
施用第二級毒品者，處3年以下有期徒刑。
【附件】
臺灣屏東地方法院檢察署檢察官起訴書
                                    100年度毒偵字第452號
    被      告  王俊權  男  35歲（民國○○年○月○○日生）
                        住屏東縣枋寮鄉○○村○○路150巷
                          13號
                        （另案在法務部矯正署屏東監獄執行
                          中）
                        國民身分證統一編號：Ｚ000000000號
上列被告因毒品危害防制條例案件，已經偵查終結，認應該提起
公訴，茲將犯罪事實及證據並所犯法條分敘如下：
        犯罪事實
一、王俊權於民國89年間，因施用毒品案件，經臺灣屏東地方法
    院以89年度毒聲字第843、902號案件裁定送觀察、勒戒後，
    經評定有繼續施用毒品之傾向，再經同院以89年度毒聲字第
    1118號案件裁定令入戒治處所施以強制戒治，其後經同院以
    89年度毒聲字第2238號案件裁定停止戒治，所餘戒治期間付
    保護管束，惟前開停止戒治之裁定復經同院以89年度毒偵字
    第955號裁定撤銷，嗣於90年11月28日因執行完畢釋放出所
    ，並經本署檢察官於90年12月17日以90年度戒毒偵字第408
    號案件為不起訴處分確定；又於92年間，因施用毒品案件，
    經同院以92年度毒聲字第1362號裁定令入戒治處所施以強制
    戒治，嗣因毒品危害防制條例修正，而無法繼續執行戒治，
    經本署檢察官於93年1月9日以92年度戒執二字第324號以法
    律修正為由簽結，刑責部分則經同院以92年度簡字第524號
    判決處有期徒刑5月確定，而於93年9月6日因徒刑易科罰金
    執行完畢；復於96年間，因施用毒品案件，經最高法院以97
    年度台上字第1342號判決處有期徒刑1年6月確定，於98年10
    月25日縮刑期滿執行完畢。詎其仍不知悔改，分別基於施用
    第一、二級毒品之犯意，於100年1月5日16時許，在屏東縣
    枋寮鄉○○路150巷13號住處內，以將甲基安非他命置於玻
    璃球管內點火燒烤吸食煙霧之方式，施用第二級毒品甲基安
    非他命1次；又於上揭時、地，以將海洛因加水置於針筒後
    注射血管之方式，施用第一級毒品海洛因1次。嗣於100年1
    月6日12時許，因另案通緝而為警查獲。復經其同意採尿送
    驗後，檢出海洛因代謝後之嗎啡、甲基安非他命陽性反應，
    始查悉上情。
二、案經屏東縣政府警察局屏東分局報告偵辦。
        證據並所犯法條
一、證據清單及待證事實：
 ┌──┬───────────┬───────────┐
 │編號│    證  據  資  料    │    待  證  事  實    │
 ├──┼───────────┼───────────┤
 │ １ │被告王俊權於警詢時之自│坦承於上揭時、地施用海│
 │    │白。                  │洛因及甲基安非他命之事│
 │    │                      │實。                  │
 ├──┼───────────┼───────────┤
 │ ２ │(1)屏東縣政府警察局屏東│被告於100年1月6日18時 │
 │    │  分局毒品案件涉嫌人尿│30分許經警採尿送驗後，│
 │    │  液採證編號姓名對照表│確呈嗎啡及甲基安非他命│
 │    │  1紙。               │陽性反應，足認被告有施│
 │    │(2)台灣檢驗科技股份有限│用海洛因及甲基安非他命│
 │    │  公司濫用藥物檢驗報告│之犯行。              │
 │    │  1紙。               │                      │
 └──┴───────────┴───────────┘
二、核被告所為，係犯毒品危害防制條例第10條第1、2項之施用
    第一、二級毒品等罪嫌。被告所犯上開2罪，犯意各別，行
    為互異，請予分論併罰。又被告受有期徒刑執行完畢後，5
    年內故意再犯本件有期徒刑以上之罪，為累犯，請依刑法第
    47條第1項之規定加重其刑。
三、依毒品危害防制條例第23條第2項、刑事訴訟法第251條第1
    項提起公訴。
      此  致
臺灣屏東地方法院
中    華    民    國   100    年    3     月    4     日
                              檢  察  官  陳  俊  秀
本件正本證明與原本無異
中    華    民    國   100    年    3     月    23    日
                              書  記  官  林  榮  燦